臺灣高雄地方法院宣示判決筆錄      100年度審訴字第2140號
公  訴  人  臺灣高雄地方法院檢察署檢察官
被      告  黃臣輔
指定辯護人  本院公設辯護人蘇鴻吉
上列被告因100 年度審訴字第2140號毒品危害防制條例案件，經
檢察官提起公訴（起訴案號：臺灣高雄地方法院檢察署100 年度
偵字第12155 號、毒偵字第2765號），經檢察官聲請法院改依協
商程序而為判決，本院認為適當，裁定由受命法官進行協商判決
程序，於中華民國100 年9 月29日上午10時在本院刑事第十法庭
宣示判決，以代判決書，出席職員如下：
        法  官  蔣志宗
        書記官  張琇晴
        通  譯  楊于廣
法官起立朗讀判決主文、犯罪事實要旨、處罰條文、附記事項，
及告以上訴限制、期間並提出上訴狀之法院，且諭知記載其內容
：
一、主文：
    黃臣輔施用第一級毒品，累犯，處有期徒刑捌月；又施用第
    二級毒品，累犯，處有期徒刑肆月；又持有第一級毒品，累
    犯，處有期徒刑肆月。扣案第一級毒品海洛因柒包（驗後淨
    重合計壹點壹參公克，均另含包裝袋）、第二級毒品甲基安
    非他命拾伍包（驗後淨重合計貳點零柒參公克，均另含包裝
    袋）均沒收銷燬之。應執行有期徒刑壹年參月。扣案第一級
    毒品海洛因柒包（驗後淨重合計壹點壹參公克，均另含包裝
    袋）、第二級毒品甲基安非他命拾伍包（驗後淨重合計貳點
    零柒參公克，均另含包裝袋）均沒收銷燬之。
二、犯罪事實要旨：
    黃臣輔前於民國96年間，因施用毒品案件，經本院裁定送觀
    察、勒戒後，因認有繼續施用毒品之傾向，續由本院裁定令
    入戒治所施以強制戒治，嗣經裁定停止強制戒治，於97年4
    月16日執行完畢，並經臺灣高雄地方法院檢察署檢察官以97
    年度戒毒偵字第208 號為不起訴處分確定。另於96年間因轉
    讓毒品案件，經本院以96年訴字第2650號判決處應執行有期
    徒刑1 年確定，嗣經假釋並付保護管束，於98年3 月28日保
    護管束期滿且假釋未經撤銷視為執行完畢。詎其猶不知悔改
    與戒絕毒癮，分別為下列犯行：
  (一)於前開觀察、勒戒、強制戒治執行完畢釋放後5 年內，復分
    別基於施用第一級毒品海洛因及第二級毒品甲基安非他命之
    犯意，於100 年4 月7 日凌晨某時許，在高雄市前鎮區○○
    ○街66號新棋旅社內，以針筒注射之方式，施用第一級毒品
    海洛因1 次；於同年月8 日上午9 時許，在同上旅社內，將
    甲基安非他命置入玻璃球內燒烤之方式，施用第二級毒品甲
    基安非他命1 次。
  (二)又基於持有第一級毒品海洛因及第二級毒品甲基安非他命之
    犯意，於同年月8 日上午施用毒品後，向真實姓名年籍不詳
    、綽號「阿龍」之成年男子，在高雄市○○路及五甲路附近
    ，新臺幣（下同）1 萬元之代價購入第一級毒品海洛因7 包
    、第二級毒品甲基安非他命15包（甲基安非他命部分係與謝
    秀凌合資購買）。嗣於同日上午11時30分許，在高雄市○○
    區○○路226 號前為警查獲，並扣得黃臣輔所有上開未及施
    用之第一級毒品海洛因7 包（驗後淨重合計1.13公克）、第
    二級毒品安非他命15包（驗後淨重合計2.073  公克；其中3
    包係另在其承租之高雄市○○區○○路226 號「新棋旅社」
    510 室內扣得）、第三級毒品K 他命1 包（毛重0.5 公克）
    、行動電話1  支、SIM 卡共2 張、夾鏈袋1 包、電子磅秤1
    台、現金1500元等物。
三、處罰條文：
    毒品危害防制條例第10條第1 項、第2 項、第11條第1 項、
    第2 項、第18條第1 項前段，刑法第11條、第47條第1 項、
    第55條、第51條第5 款。
四、附記事項：
  (一)被告就犯罪事實(二)部分係以一個持有行為同時觸犯持有第一
    級、第二級毒品罪，為想像競合犯，應從一較重之施用第一
    級毒品罪處斷。
  (二)另扣案之K 他命1 包、行動電話1 支、SIM卡共2 張、夾鏈
    袋1 包、電子磅秤1 台、現金1500元，因無證據可資證明與
    本件被告施用或持有第一級、第二級毒品犯行有何關連，爰
    均不予宣告沒收，附此敘明。
五、協商判決除有刑事訴訟法第455 條之4 第1 項第1 款於本訊
    問程序終結前，被告撤銷協商合意或檢察官撤回協商聲請者
    ；第2 款被告協商之意思非出於自由意志者；第4 款被告所
    犯之罪非第455 條之2 第1 項所定得以協商判決者；第6 款
    被告有其他較重之裁判上一罪之犯罪事實者；第7 款法院認
    應諭知免刑或免訴、不受理者情形之一，及違反同條第2 項
    「法院應於協商合意範圍內為判決；法院為協商判決所科之
    刑，以宣告緩刑或2 年以下有期徒刑、拘役或罰金為限」之
    規定者外，不得上訴。
六、如有前述得上訴情形而不服本判決，得自收受判決（即以本
    宣示判決筆錄代之）送達之日起10日內，向本院提出上訴書
    狀，並應敘述具體理由，如未敘述上訴理由者，應於上訴期
    間屆滿後20日內補提理由書狀於本院（均須按他造當事人之
    人數附繕本）「切勿逕送上級法院」。
中    華    民    國   100    年    9     月    29    日
                  臺灣高雄地方法院刑事第十庭
                              書記官    張琇晴
                              法  官    蔣志宗
以上正本證明與原本無異。
本件不得上訴。但有刑事訴訟法第455 條之4 第1 項第1 款、第
2 款、第4 款、第6 款、第7 款所定情形，或協商判決違反同條
第2 項之規定者，應於收受送達後10日內向本院提出上訴書狀，
並應敘述具體理由；如未敘述上訴理由者，應於上訴期間屆滿後
20日內向本院補提理由書（均須按他造當事人之人數附繕本）「
切勿逕送上級法院」。
中    華    民    國   100    年    9     月    29    日
                              書記官    張琇晴
附錄本案所犯法條：
毒品危害防制條例第10條
施用第一級毒品者，處6 月以上5 年以下有期徒刑。
施用第二級毒品者，處3 年以下有期徒刑。
毒品危害防制條例第11條第1項、第2項
持有第一級毒品者，處 3 年以下有期徒刑、拘役或新臺幣 5 萬
元以下罰金。
持有第二級毒品者，處 2 年以下有期徒刑、拘役或新臺幣 3 萬
元以下罰金。